臺灣臺北地方法院刑事判決　　　　　　　94年度訴緝字第26號
公　訴　人　臺灣臺北地方法院檢察署檢察官
被　　　告　甲○○
上列被告因毒品危害防制條例案件，經檢察官提起公訴（93年度
毒偵字第219號）及移送併辦（臺灣板橋地方法院檢察署93年度
毒偵字第2381號），嗣於本院準備程序進行中，被告先就被訴事
實為有罪之陳述，經裁定進行簡式審判程序，判決如左：
    主  文
甲○○連續施用第一級毒品，累犯，處有期徒刑壹年，附表編號
壹、貳所示之物均沒收並銷燬、附表編號參、肆、伍、陸、柒所
示之物均沒收。又連續施用第二級毒品，累犯，處有期徒刑捌月
，扣案如附表編號捌、玖所示之物均沒收並銷燬、附表編號拾、
拾壹、拾貳所示之物均沒收。應執行有期徒刑壹年陸月，扣案如
附表編號壹、貳、捌、玖所示之物均沒收並銷燬、附表編號參、
肆、伍、陸、柒、拾、拾壹、拾貳所示之物均沒收。
    事  實
一、甲○○前因麻藥及違反藥事法等案件，分別經本院84年度訴
    字第1184判決、臺灣高等法院84年度上訴字第5561號判決，
    判處有期徒刑5月、6月確定，定執行刑為有期徒刑9月；又
    因麻藥案件，經本院85年度訴字第166號判決、85年度訴字
    第623號判決，分別判處有期徒刑5年6月、7月確定；以上有
    期徒刑之宣告，另經定執行刑為有期徒刑6年7月，於民國92
    年7月31日縮刑期滿執行完畢。復因施用毒品案件，經本院
    89年度毒聲字第917號裁定令入勒戒處所施以觀察、勒戒，
    因有繼續施用毒品之傾向，經本院89年度毒聲字第1136號裁
    定令入戒治處所施以強制戒治，戒治期滿由臺灣臺北地方法
    院檢察署檢察官於90年6月1日以90年戒毒偵字第118號不起
    訴處分確定，詎仍不知悔改，於前開不起訴處分確定後，另
    行分別基於施用第一級、第二級毒品之概括犯意，於92年12
    月間某日起至93年5月17日晚間10時30分許，約每天1至2次
    ，在臺北市○○區○○街352號5樓、臺北市○○區○○路2
    段261巷34弄40號4樓頂加蓋之住處、臺北縣中和市○○路99
    號5樓等地，分別以香菸羼第一級毒品海洛因粉末、以葡萄
    糖液混合第一級毒品海洛因粉末後以針筒注射之方式，連續
    施用第一級毒品海洛因多次，另以第二級毒品甲基安非他命
    結晶物置於吸食器內點火燃燒吸嗅所生氣體之方式，連續施
    用第二級毒品甲基安非他命多次，嗣為警先後於92年12月25
    日下午5時許、93年5月17日晚間10時30分許，持搜索票在臺
    北市○○區○○路2段261巷34弄40號4樓頂加蓋、臺北縣中
    和市○○路99號5樓等處查獲，並扣得如附表所示之第一級
    、第二級毒品，及如附表所示被告所有、供施用毒品所用之
    物。
二、案經臺北市政府警察局移送臺灣臺北地方法院檢察署檢察官
    偵查起訴，及臺北市政府警察局文山第一分局移送臺灣板橋
    地方法院檢察署檢察官偵查並移送併辦，嗣於準備程序進行
    中，甲○○先就被訴事實為有罪之陳述，經裁定進行簡式審
    判程序。
    理  由
一、訊據被告甲○○於本院審理中對於右揭犯罪事實均坦承不諱
    ，且被告於92年12月25日、93年5月17日二次為警查獲後所
    採集之尿液，經以氣相層析質譜儀分析法檢驗，均呈嗎啡及
    安非他命陽性反應，有明生生物科技股份有限公司濫用藥物
    檢體檢驗報告、臺灣尖端先進生技醫藥股份有限公司濫用藥
    物檢驗報告、臺北市政府警察局刑事警察大隊毒品案件尿液
    委驗單、臺北市政府警察局文山第一分局煙毒、麻藥案件尿
    液委驗單各1紙在卷可稽，又扣案如附表編號1、2、8、9所
    示之物，經以氣相層析質譜儀分析法鑑驗，分別檢出第一級
    毒品海洛因、第二級毒品甲基安非他命成分，有法務部調查
    局鑑定通知書2紙、臺北市政府警察局鑑驗通知書、內政部
    警察署刑事警察局鑑驗通知書各1紙在卷可稽，此外，並有
    扣案如附表編號3、4、5、6、7、10、11、12所示、被告所
    有、供施用毒品所用之物可參，以上均足為被告自白之佐
    證，而堪認被告自白與事實相符；被告前因施用毒品案件，
    經本院89年度毒聲字第917號裁定令入勒戒處所施以觀察、
    勒戒，因有繼續施用毒品之傾向，經本院89年度毒聲字第
    1136號裁定令入戒治處所施以強制戒治，戒治期滿由臺灣臺
    北地方法院檢察署檢察官於90年6月1日以90年戒毒偵字第11
    8號不起訴處分確定，有臺灣高等法院被告全國前案記錄表
    、不起訴處分書等在卷可稽，本件事證明確，被告犯行堪以
    認定，應依法論科。
二、核被告所為，係犯毒品危害防制條例第10條第1項施用第一
    級毒品罪、第10條第2項施用第二級毒品罪，其持有第一級
    、第二級毒品之低度行為為施用毒品之高度行為吸收，不另
    論罪；被告多次施用第一級、第二級毒品之犯行，時間緊接
    、方法相近、觸犯構成犯罪要件相同之罪名，顯係各基於概
    括犯意，應依連續犯之規定分別論以一罪，並均依法加重其
    刑，又被告所犯二罪間，犯意各別、罪名有異，應分論併罰
    。被告前因麻藥及違反藥事法等案件，分別經本院84年度訴
    字第1184號判決、臺灣高等法院84年度上訴字第5561號判決
    ，判處有期徒刑5月、6月確定，定執行刑為有期徒刑9月；
    又因麻藥案件，經本院85年度訴字第166號判決、85年度訴
    字第623號判決，分別判處有期徒刑5年6月、7月確定；以上
    有期徒刑之宣告，另經定執行刑為有期徒刑6年7月，於92年
    7月31日縮刑期滿執行完畢，有卷附臺灣高等法院被告全國
    前案紀錄表在卷可稽，其受有期徒刑之執行完畢，5年內再
    犯本件有期徒刑以上之罪，為累犯，依法遞加重其刑，公訴
    人雖僅就被告於92年12月25日前連續施用第一級、第二級毒
    品之犯行提起公訴，然檢察官就犯罪事實一部起訴者，效力
    及於全部，本件被告所犯92年12月25日遭查獲後至93年5月1
    7日再遭查獲前連續施用第一級、第二級毒品之犯行，與已
    起訴之部分有連續犯裁判上1罪關係，本院自應就此部分併
    予審判，附此敘明。爰審酌被告前已有多次施用毒品前科、
    素行不佳、施用毒品戕害自身健康、嗣後坦承犯行、犯後態
    度尚稱良好等一切情狀，量處如主文所示之刑，並定其應執
    行之刑。扣案如附表編號1、2、8、9所示之物，爰均依毒品
    危害防制條例第18條第1項前段沒收並銷燬之，扣案如附表
    編號3、4、5、6、7、10、11、12所示之物，為被告所有、
    供施用毒品所用之物，爰均依刑法第38條第1項第2款沒收之
    。
據上論斷，應依刑事訴訟法第273條之1第1項，第299條第1項前
段，毒品危害防制條例第10條第1項、第2項、第18條第1項前段
，刑法第11條、第56條、第47條、第38條第1項第2款、第51條第
5款，判決如主文。
本案經檢察官許祥珍到庭執行職務
中　　華　　民　　國　　94　　年　　1 　　月　　31　　日
                        刑事第十二庭  法官   張永宏
右正本證明與原本無異。
如不服本判決，應於判決送達後十日內，向本院提出上訴狀。
                                      書記官 楊灥
中　　華　　民　　國　　94　　年　　1 　　月　　31　　日
附錄本件論罪科刑法條全文
毒品危害防制條例第十條
施用第一級毒品者，處六月以上五年以下有期徒刑。
施用第二級毒品者，處三年以下有期徒刑。
附表
┌──┬───────────┬───────────┐
│編號│                      │備註                  │
├──┼───────────┼───────────┤
│1   │第一級毒品海洛因4包   │92.12.25查獲扣案      │
│    │（淨重1.64公克）      │                      │
├──┼───────────┼───────────┤
│2   │第一級毒品海洛因11包  │93.5.17查獲扣案       │
│    │（淨重4.31公克）      │                      │
├──┼───────────┼───────────┤
│3   │注射針筒1支           │92.12.25查獲扣案      │
├──┼───────────┼───────────┤
│4   │分裝袋6包             │同上                  │
├──┼───────────┼───────────┤
│5   │分裝袋38個            │93.5.17查獲扣案       │
├──┼───────────┼───────────┤
│6   │葡萄糖液1包           │同上                  │
├──┼───────────┼───────────┤
│7   │注射針筒4支           │同上                  │
├──┼───────────┼───────────┤
│8　 │第二級毒品甲基安非他命│92.12.25查獲扣案      │
│    │4包（驗餘淨重1.28公克 │                      │
│    │）                    │                      │
├──┼───────────┼───────────┤
│9   │第二級毒品甲基安非他命│93.5.17查獲扣案       │
│    │29 包（驗餘淨重18.98公│                      │
│    │克）                  │                      │
├──┼───────────┼───────────┤
│10  │吸食器1組             │92.12.25查獲扣案      │
├──┼───────────┼───────────┤
│11  │分裝袋20個            │93.5.17查獲扣案       │
├──┼───────────┼───────────┤
│12  │吸食器3組             │同上                  │
└──┴───────────┴───────────┘
